臺灣花蓮地方法院小額民事判決 
111年度花小字第47號
原      告  楊芳蘋

被      告  彭曉莉


上列當事人間因被告詐欺案件，原告提起刑事附帶民事訴訟請求
損害賠償，由本院刑事庭裁定移送而來(110年度花簡附民字第6
號)，本院於民國111年3月16日言詞辯論終結，判決如下：
    主  文
一、被告應給付原告新臺幣(下同)3萬元，及自民國(下同)110年
    9月22日起至清償日止，按週年利率百分之5計算之利息。
二、本判決得假執行。
    理由要領
一、原告主張原告在109年11月13日14時44分遭詐騙(手機特惠活
    動)，匯款3萬元至被告中國信託商銀之帳戶內，依侵權行為
    之法律關係請求被告賠償如主文第1項所示(遲延利息自起訴
    狀繕本送達翌日即110年9月22日起算；附民卷57頁)。被告
    請求駁回原告之訴，辯稱：我也是受害者，因為我沒有拿到
    半毛錢，我當初是為了找工作，把帳戶借過去，刑事上我已
    經被罰了，付出易科罰金9萬元不是小數目，我也是打工者
    。對於刑事判決我有意見，但是判決下來我也只能服從判決
    。
二、本院之判斷：按數人共同不法侵害他人之權利者，連帶負損
    害賠償責任；不能知其中孰為加害人者，亦同。幫助人視為
    共同行為人。民法185條第1、2項定有明文。被告為73年間
    出生，現年37歲，高職肄業之學歷，應有相當之智識能力，
    得知悉其交付帳戶存摺、提款卡(含密碼)予不詳姓名之人，
    可能以此方式幫助他人使用其帳戶作為詐欺取財犯行，卻於
    109年11月10日將其中國信託商銀帳戶存摺、提款卡寄交、
    以LINE傳送密碼給不詳姓名詐欺集團成員使用，致詐欺集團
    使用其提供之帳戶向原告為詐騙行為，原告因而將款項3萬
    元匯入被告帳戶內而受有損害，上情經本院調閱110年度花
    簡字第64號刑事卷宗，有筆錄、FB對話紀錄、報案三聯單等
    可憑，被告亦因幫助犯詐欺取財罪，經判處有罪確定，有刑
    事判決可參。被告雖僅為幫助詐欺不法侵害原告之權利，然
    依據民法第185條第2項規定，幫助犯視為共同行為人，被告
    仍應負侵權行為損害賠償責任。故原告向其請求賠償，於法
    有據。被告前開辯詞，難認有理。從而，原告依侵權行為之
    法律關係請求如主文第1項所示，為有理由，應予准許，並
    依民事訴訟法第436條之20規定依職權為假執行，暨依刑事
    訴訟法第504條第2項規定毋庸為訴訟費用分擔之諭知。
中　　華　　民　　國　　111 　年　　3 　　月　　31　　日
                        臺灣花蓮地方法院花蓮簡易庭
                              法  官  楊碧惠
以上正本係照原本作成。
如不服本判決，應於送達後20日內，向本院提出上訴狀，並繳納 上訴審裁判費 (上訴狀須表明上訴理由並須按他造當事人之人數 附繕本)，如委任律師提起上訴者，應一併繳納上訴審裁判費。 對於小額程序之第一審判決之上訴，非以其違背法令之理由，不 得為之。且上訴狀內應記載表明（一）原判決所違背之法令及其 具體內容。（二）依訴訟資料可認為原判決有違背法令之具體事 實者。  　　　　　　　　　　　　　　　　
中　　華　　民　　國　　111 　年　　3 　　月　　31　　日
                              書記官  吳琬婷